臺灣高等法院臺中分院刑事裁定　　　　100年度交抗字第189號
抗　告　人
即受處分人　杜碧玉
上列抗告人因違反道路交通管理處罰條例聲明異議案件，不服臺
灣臺中地方法院中華民國100年1月24日所為裁定（100年度交聲
字第139號）提起抗告，本院裁定如下：
    主  文
抗告駁回。
    理  由
一、抗告人即受處分人杜碧玉（下稱抗告人）抗告意旨略以：原
    審雖播放執法員警所錄製之錄影帶，惟當日有位廖朝旺先生
    在場與該員警溝通請該員警依法酒測，但錄影帶中卻未看到
    廖先生，該錄影帶有隱瞞事實之嫌，請傳廖張朝旺先生作證
    等語。
二、按「汽車駕駛人，駕駛汽車經測試檢定有下列情形之一者，
    處新臺幣(下同)1萬5千元以上6萬元以下罰鍰，並當場移置
    保管該汽車及吊扣其駕駛執照1年；因而肇事致人受傷者，
    並吊扣其駕駛執照2年；致人重傷或死亡者，吊銷其駕駛執
    照，並不得再考領：一、酒精濃度超過規定標準。二、吸食
    毒品、迷幻藥、麻醉藥品及其相類似之管制藥品。」、「汽
    車駕駛人拒絕接受第1項測試之檢定者，處新臺幣6萬元罰鍰
    ，並當場移置保管該汽車及吊銷該駕駛執照；如肇事致人重
    傷或死亡者，吊銷該駕駛執照，並不得再考領。」、「汽車
    駕駛人，曾依...第35條...第4項前段...規定吊銷駕駛執照
    者，3年內不得考領駕駛執照。」，道路交通管理處罰條例
    第35條第1項、第4項、第67條第2項分別定有明文。
三、經查：(一)本件抗告人杜碧玉駕駛車牌號碼2219-TY號自用小
    客車，於民國(下同)99年11月5日3時2分左右，在改制前之
    臺中縣霧峰鄉○○路地震館前，因「拒絕接受酒精濃度測試
    檢定」之違規（錄影存證），經改制前之臺中縣警察局交通
    警察隊警員，以其「拒絕酒精測試」，依違反道路交通管理
    處罰條例第35條第4項規定當場舉發等情，有臺中縣警察局
    舉發違反道路交通管理事件通知單、違反道路交通管理事件
    裁決書、取締過程錄影光碟各1份各1件在卷可稽（見原審卷
    第3、4、7頁），此部分遭舉發違規之事實堪予認定。並經
    原審勘驗光碟結果：抗告人從為警攔檢之時起，至開立本件
    舉發通知單止，員警共有5次向抗告人詢問是否接受酒測，
    而第1次詢問時抗告人表示只有吃雞酒，未喝酒，不需酒測
    ，員警即告知拒測罰60000元，第2、3、4次詢問抗告人是否
    接受酒測時，抗告人表示未犯規，故不接受酒測，員警即告
    知不接受酒測，還要扣車，第5次員警向抗告人詢問，你要
    拒測嗎？並表示聞到酒味就要酒測，抗告人表示未肇事，只
    吃雞酒，為何要酒測等語，有原審訊問筆錄1份在卷可憑（
    見原審卷第11頁），足見本件員警於取締過程中已多次與抗
    告人確認是否進行呼氣酒精濃度測試並告以不接受酒測後之
    法律效果，抗告人確實為拒絕酒測之意思表示，是抗告人拒
    絕接受酒測之違規事實，已至為明確。(二)又按警察職權行使
    法第8條規定，警察對於已發生危害或依客觀合理判斷易生
    危害之交通工具，得予以攔停並採行下列措施：一、要求駕
    駛人或乘客出示相關證件或查證其身份。二、檢查引擎、車
    身號碼或其他足資識別之特徵。三、要求駕駛人接受酒精濃
    度測試之檢定。警察因前項交通工具之駕駛人或乘客有異常
    舉動而合理懷疑其將有危害行為時，得強制其離車，有事實
    足認為有其有犯罪之虞時，並得檢查交通工具。查於上開時
    間、地點，員警對抗告人進行攔檢時，係因發現上開自用小
    客車行駛搖擺不定，且有長距離跨越雙黃線行駛情形，依客
    觀合理判斷該車易生危害，員警即予攔檢稽查，稽查過程中
    發現違規人有飲酒情形，遂要求其接受酒精濃度測試等情，
    有臺中縣警察局霧峰分局99年11月22日中縣霧警交字第
    0990056149號函附卷可佐（見原審卷第5頁），是客觀上員
    警對於駕駛汽車在路上行駛之抗告人，產生其可能有酒後駕
    車之合理判斷，員警依法自可要求抗告人進行呼氣酒精濃度
    之測試檢定。
四、從而，原處分機關依道路交通管理處罰條例第35條第4項、
    第67條第2項等規定裁處罰鍰6萬元、並吊銷其駕駛執照，3
    年內禁考，其認事用法並無違誤，原審因而駁回抗告人杜碧
    玉之異議，核無不合。至於抗告人雖請求傳訊證人廖朝旺，
    欲證明證人曾與警員溝通請警員依法酒測等情，惟
    本件警員取締過程並無程序上瑕疵已如上述，且原審業已敘
    明甚詳，本案事實既已臻明確，本院自無再予以訊問證人廖
    朝旺之必要。是抗告人執上開情詞提起本件抗告，經本院查
    證結果，與原審認定之結果相符，抗告人抗告指摘原審駁回
    異議為不當，請求撤銷原裁定等情，非有理由，應予駁回。
據上論結，應依道路交通事件處理辦法第25條、刑事訴訟法第
412條，裁定如主文。
中    華    民    國   100    年    3     月    10    日
            刑事第五庭    審判長法  官  趙  春  碧
                                法  官  卓  進  仕
                                法  官  林  宜  民
以上正本證明與原本無異。
不得再抗告。
                                書記官  吳  雅  菁
中    華    民    國   100    年    3     月    10    日